【裁判字號】    97,訴,239
【裁判日期】    970307
【裁判案由】    毒品危害防制條例
【裁判全文】
臺灣基隆地方法院刑事判決               97年度訴字第239號
公  訴  人  臺灣基隆地方法院檢察署檢察官
被      告  乙○○
                    （現於台灣桃園女子監獄另案執行中）
上列被告因毒品危害防制條例案件，經檢察官提起公訴（96年度
毒偵字第3250號），因被告於準備程序中為有罪之陳述，經本院
合議庭裁定由受命法官獨任行簡式審判程序，判決如下：
    主  文
乙○○施用第二級毒品，累犯，處有期徒刑肆月；又施用第一級
毒品，累犯，處有期徒刑捌月。應執行有期徒刑拾月。
    事實及理由
一、本件犯罪事實、證據及應適用之法條除下列應予補充或更正
    外，其餘均引用起訴書之記載（如附件）：(1)犯罪事實欄一
    第9至11行「於96年10月4日14時35分為警採尿前各回溯24小
    時、96小時內某時，在不詳地點，分別施用第一級毒品海洛
    因及第二級毒品安非他命」等字更正為「於96年10月2日在
    臺北縣雙溪鄉○○村○○路17號家中，以玻璃球燒烤方式施
    用第二級毒品安非他命1次。另於96年10月4日早上在台北縣
    瑞芳火車站廁所內，以針筒注射皮膚方式，施用第一級毒品
    海洛因1次」，(2)證據補充「被告於本院中之自白、臺灣基
    隆臺灣基隆地方法院檢察署檢察官93年度毒偵緝字第89號不
    起訴處分書」，(3)應適用之法條補充「被告施用海洛因、安
    非他命前之持有犯行，為施用海洛因、安非他命之犯行所吸
    收，均不另論罪」。
二、刑之酌科
    本院審酌被告曾有施用毒品之前科仍不知戒除，甫執行完畢
    後仍施用毒品，惟其犯後坦承犯行、所犯乃戕害自己身心健
    康，尚未危及他人等一切情狀，量處如主文所示之刑，並定
    其應執行刑。
三、據上論斷，應依刑事訴訟法第273條之1第1項、第299條第1
    項前段、第310條之2、第454條，毒品危害防制條例第10條
    第1項、第2項、第23條第2項，刑法第11條前段、第47條第1
    項、第51條第5款，判決如主文。
本案經檢察官甲○○到庭執行職務。
中    華    民    國    97    年    3    月     7    日
                  刑事第三庭法    官  鄭培麗
以上正本證明與原本無異。
對於本件判決如有不服，應於收受送達後10日內，向本院提出上
訴書狀，上訴於臺灣高等法院，並按他造當事人之人數附具繕本
。
中    華    民    國    97    年    3    月     7    日
                            書 記 官  王佩珠
附錄論罪法條：
毒品危害防制條例第10條
施用第一級毒品者，處 6 月以上 5 年以下有期徒刑。
施用第二級毒品者，處 3 年以下有期徒刑。
附件：
臺灣基隆地方法院檢察署檢察官起訴書
                                    96年度毒偵字第3250號
    被      告  乙○○  女  55歲（民國○○年○月○○日生）
                        住臺北縣貢寮鄉○○村○○街40-3號
                        居臺北縣雙溪鄉○○村○○路17號
                        身份證統一編號：Ｚ000000000號
上列被告因違反毒品危害防制條例案件，已經偵查終結，認應提
起公訴，茲將犯罪事實及證據並所犯法條分敘如下：
    犯罪事實
一、乙○○前因施用毒品案件，經觀察、勒戒後，認無繼續施用
    毒品之傾向，於民國93年10月6日釋放出所，由本署檢察官
    以93年度毒偵緝字第89號不起訴處分書為不起訴處分確定。
    復因施用毒品案件，經臺灣高等法院以94年度上訴字第2345
    號判決判處有期徒刑7月確定，於95年7月19日縮刑期滿執行
    完畢。再因施用毒品案件，經同法院以95年度上訴字第3011
    號判決判處應執行有期徒刑7月，於96年7月16日縮刑期滿執
    行完畢。詎乙○○猶不知悔改，復基於施用第一級、第二級
    毒品之犯意，於96年10月4日14時35分為警採尿前各回溯24
    小時、96小時內某時，在不詳地點，分別施用第一級毒品海
    洛因及第二級毒品安非他命。嗣於同日14時許，在臺北縣瑞
    芳鎮○○○○路13巷巷口前為警盤查，經其同意採集尿液送
    驗，結果呈安非他命類及鴉片類陽性反應，始悉上情。
二、案經臺北縣政府警察局瑞芳分局報告偵辦。
    證據並所犯法條
一、訊據被告乙○○矢口否認涉有上揭施用毒品之犯行，辯稱：
    伊自96年7月16日出獄後，就沒有再施用過毒品云云。惟查
    ，被告為警所採集之尿液檢體，經送台灣檢驗科技股份有限
    公司以酵素免疫分析法為初步檢驗，並以氣相層析質譜儀法
    為確認檢驗之結果，呈安非他命類及鴉片類陽性反應之事實
    ，有上開公司濫用藥物尿液檢驗報告附卷可稽。本件事證明
    確，被告犯嫌堪予認定。
二、核被告所為，係犯毒品危害防制條例第10條第1項之施用第
    一級毒品罪嫌及同條例第2項之施用第二級毒品罪嫌。被告
    所犯上開二罪間，犯意各別，罪名互異，請分論併罰。又被
    告於受有期徒刑之執行完畢後，5年內再犯有期徒刑以上之
    本罪，為累犯，請依刑法第47條第1項規定加重其刑。
三、依刑事訴訟法第251條第1項提起公訴。
    此  致
臺灣基隆地方法院
中    華    民    國    97    年    1     月    8     日
                              檢  察  官  丙○○
本件正本證明與原本無異
中    華    民    國    97    年    1     月    10    日
                              書  記  官  林建价
所犯法條：
毒品危害防制條例第10條第1項、第2項
施用第一級毒品者，處6月以上5年以下有期徒刑。
施用第二級毒品者，處3年以下有期徒刑。


司法院資訊處製作；財團法人民間司法改革基金會備份。
